臺灣高雄地方法院刑事判決　　　　　 100年度審交訴字第98號
公　訴　人　臺灣高雄地方法院檢察署檢察官
被　　　告　王天財
上列被告因公共危險等案件，經檢察官提起公訴（100年度調偵
字第399號），本院判決如下：
    主  文
本件被告被訴過失傷害罪（被害人洪啟軒）部分公訴不受理。
    理  由
一、公訴意旨如附件檢察官起訴書所載。
二、按告訴乃論之罪，告訴人於第一審辯論終結前，得撤回其告
    訴；又告訴經撤回者，法院應諭知不受理之判決，刑事訴訟
    法第238條第1項，及第303條第3 款定有明文。
三、本件被告因公共危險等案件，經檢察官提起公訴，認被告係
    犯刑法第284條第1項前段之過失傷害罪（按被害人洪國展、
    陳淑貞部分，業經檢察官為不起訴處分在案；本件起訴書之
    起訴範圍尚包括被害人洪啟軒告訴過失傷害部分，業經公訴
    檢察官陳述在卷，本院卷第24頁）、刑法185條之3服用酒類
    不能安全駕駛動力交通工具罪、第185條之4之肇事逃逸罪（
    上開2罪，本院另為有罪判決）。其中關於過失傷害罪部分
    ，依同法第287條前段之規定須告訴乃論。茲據告訴人洪啟
    軒之法定代理人洪國展、陳淑貞於本院審理中，聲請撤回其
    告訴，有撤回告訴狀、本院公務電話紀錄查詢表各1份在卷
    可憑，揆諸前開說明，爰不經言詞辯論，逕為諭知不受理之
    判決。
據上論斷，應依刑事訴訟法第303條第3 款、第307條，判決如主
文。
中    華    民    國  100    年    5    月    16    日
                  刑事第十庭    法  官  張震
如不服本判決應於收受判決後10日內向本院提出上訴書狀，並應
敘述具體理由。其未敘述上訴理由者，應於上訴期間屆滿後20日
內向本院補提理由書(均須按他造當事人之人數附繕本)「切勿逕
送上級法院」。
中    華    民    國  100    年    5    月    16    日
                                書記官  邱家銘
附件：
臺灣高雄地方法院檢察署檢察官起訴書
                                    100年度調偵字第399號
    被      告  王天財  男  38歲（民國○○年○○月○日生）
                        住高雄市○○區○○路147巷8號
                        國民身分證統一編號：Ｚ000000000號
上列被告因公共危險案件，業經偵查終結，認應提起公訴，茲將
犯罪事實及證據並所犯法條分敘如下：
        犯罪事實
一、王天財於民國99年11月4日下午3時許，在高雄縣岡山鎮（現
    改制為高雄市岡山區）火車站附近參加喜宴時飲用啤酒，明
    知酒後其控制力及注意力已受酒精影響而不能安全駕駛動力
    交通工具之情形下，竟仍騎乘車號LCZ-739號普通重型機車
    上路，嗣於同日下午4時22分許，沿高雄縣岡山鎮（現改制
    為高雄市岡山區○○○○路南往北方向行經後興北路與維新
    東街口前時，果因酒後反應遲鈍、注意力不集中，致與騎乘
    車號NE6-437號普通重型機車並搭載陳淑貞、洪啟軒之洪國
    展發生擦撞。洪啟軒、陳淑貞、洪國展均因而人車倒地受傷
    （過失傷害部分業經撤回告訴，另為不起訴之處分）。詎王
    天財明知其駕車肇事致人受傷，應即時救護，以減少傷亡並
    不得規避其責任，竟未採取電話報案或直接將洪啟軒、陳淑
    貞、洪國展等人送醫等必要之救助行為，亦未停留於現場等
    候警方前來處理責任歸屬問題，即基於肇事逃逸之犯意，騎
    乘前開機車逃離現場。嗣警據報循線查獲，並於同日下午6
    時08分許對王天財施以呼氣酒精濃度測試，結果其呼氣中所
    含酒精濃度為0.61mg/l，而查知上情。
二、案經高雄縣政府警察局岡山分局（現改制為高雄市政府警察
    局岡山分局）報告偵辦。
        證據並所犯法條
一、上揭事實業據被告王天財於警詢及偵訊時供認不諱，而被告
    駕車如何肇事並逃離現場等事實並核與證人即告訴人陳淑貞
    、洪國展陳湘云證述之情節大致相符。此外，並有道路交通
    事故現場圖、道路交通事故調查報告表（一）（二）、酒精
    濃度檢測單（測定值為0.62mg/l）、刑法第185條之3案件觀
    察記錄表各1份、舉發違反道路交通管理事件通知單各1份、
    診斷證明書3紙及事故現場與車損照片20張附卷可稽，足認
    被告自白與事實相符，堪予採信。按刑法第185條之3所規定
    服用酒類，不能安全駕駛動力交通工具而駕駛者，應負刑事
    責任，揆其立法目的本在藉抽像危險犯之犯罪構成要件，以
    嚇阻酒後駕車者對道路交通安全之危害，而所謂不能安全駕
    駛之認定，並無一定之數值可供界定，而係由法院以一般社
    會通念之客觀標準，足生公共危險時即足；次按行為人飲酒
    後如其呼氣酒精濃度達於0.50mg/l時，會有說話模糊、腳步
    不穩之行為表現，其肇事率比未飲酒時高7倍，若達0.55mg/
    l時，即會有平衡感與判斷力障礙度增高之行為狀態，肇事
    率則比未飲酒時高10倍，此有體內酒精濃度與肇事率之關係
    對照表1份附卷可稽。查：被告於上揭時、地駕車肇事後之
    同日下午6時08分許（參前開酒精濃度檢測單），經警施以
    呼氣酒精濃度測試之結果，其呼氣中所含酒精濃度尚高達0.
    62mg/l，遑論其騎乘機車上路當時要更甚於此。是揆諸前開
    說明與醫學研究之經驗法則，參以本件車禍事故發生當時之
    天候及路況，客觀上並無不能注意之情事，詎被告竟仍肇事
    ，是本件被告於飲酒後，已達不能安全駕駛動力交通工具之
    程度至為灼然。本件事證明確，被告犯嫌應堪認定。
二、核被告所為，係犯刑法185條之3服用酒類，不能安全駕駛動
    力交通工具而駕駛、第185條之4之肇事逃逸罪嫌。被告所犯
    前開各罪間，犯意有別，行為不同，請予分論併罰。
三、依刑事訴訟法第251條第1項提起公訴。
    此  致
臺灣高雄地方法院
中    華    民    國   100    年    2     月    26    日
                              檢  察  官 李賜隆
上正本證明與原本無異
中    華    民    國   100    年    3     月    7     日
                              書  記  官
參考法條
中華民國刑法第185條之3
服用毒品、麻醉藥品、酒類或其他相類之物，不能安全駕駛動力
交通工具而駕駛者，處 1 年以下有期徒刑、拘役或科或併科
15 萬元以下罰金。
中華民國刑法第185條之4
（肇事遺棄罪）
駕駛動力交通工具肇事，致人死傷而逃逸者，處 6 月以上 5 年
以下有期徒刑。